【裁判字號】    98,交抗,542
【裁判日期】    980525
【裁判案由】    聲明異議
【裁判全文】
臺灣高等法院臺中分院刑事裁定         98年度交抗字第542號
抗  告  人
即受處分人  甲○○
上列抗告人因聲明異議案件，不服臺灣臺中地方法院中華民國98
年4月20日所為裁定（98年度交聲字第450號）提起抗告，本院裁
定如下：
    主  文
抗告駁回。
    理  由
一、本件經本院審酌結果，認為原審法院所為異議駁回之裁定，
    並無不合，應予維持，並引用原審法院之證據及理由（如附
    件）。
二、抗告意旨略以：抗告人即受處分人（下稱抗告人）甲○○行
    經臺中縣大甲鎮○○路與順天路口時，是搶黃燈，並非闖紅
    燈，警員看到伊之距離有89公尺，且警員舉發當時係晚間 9
    時45分許，天色昏暗，且當地又無明亮之路燈、店家招牌或
    其他光源，警員如何判斷抗告人行車方向之誌為黃燈或紅燈
    ，為此，請撤銷原裁定，另為適法裁定等語。
三、按道路交通管理處罰條例第7條第1項規定：「道路交通管理
    之稽查、違規之紀錄，由交通勤務警察，或依法令執行交通
    稽查任務之人員執行之」，而警察為維持交通秩序，依法執
    行職務，立場應是客觀公正，且警員係屬司法警察人員之一
    份子，應深切明白出庭作證具結後，應據實陳述之義務及如
    有偽證應受處罰之嚴重後果。本件證人乙○○乃依法執行交
    通勤務之員警，與抗告人素不相識，亦無怨隙，應無甘冒自
    身觸犯偽證罪之風險而設詞誣攀抗告人之理。又交通員警對
    親睹之違規事實掣單舉發，就其事實之證明，本為證人，如
    無具體事證足證其有偏頗或失實之虞，已難恣意否定其指證
    即舉發之真正；況其舉發行為兼有公務員基於職務上權力，
    依法就特定之具體事件所為具公法上效果之單方行政行為之
    性質，基於公務員為公法上行為具有公信力之原則，該行政
    處分當可認為真正，其據以依法處分之事實認定亦為真正無
    誤。從而，抗告人本件違規事實，既據執勤員警以親睹無誤
    後始予舉發在案，又無任何證據足資證明員警有捏造或誤認
    事實而違法取締之情事，則員警本其維護交通秩序、安全職
    責所為之舉發，自應受到合法、正確之推定，抗告人空言指
    摘員警陳俊成之舉發有誤，並未提出相關事證以供調查，自
    難憑採。本件原審已詳述認定抗告人違規事實之理由與證據
    ，並說明原處分於法有據，而駁回抗告人之異議，核其認事
    用法，均無違誤，是抗告人之抗告為無理由，應予駁回。
四、據上論斷，應依道路交通案件處理辦法第26條，刑事訴訟法
    第412條，裁定如主文。
中    華    民    國    98    年     5    月    25    日
            刑事第五庭  審判長法  官  趙  春  碧
                              法  官  賴  恭  利
                              法  官  何  秀  燕
以上正本證明與原本無異。
不得抗告。
                              書記官  郭  振  祥
中    華    民    國    98    年    5     月    25    日


司法院資訊處製作；財團法人民間司法改革基金會備份。
